臺灣新竹地方法院刑事判決　　　　　　　　 99年度易字第1號
公　訴　人　臺灣新竹地方法院檢察署檢察官
被　　　告　黎振成
　　　　　　柯舒皓
上列被告等因竊盜等案件，經檢察官聲請簡易判決處刑（98年度
偵字第3475號），本院認為不宜適用簡易判決處刑，改依通常訴
訟程序審理，判決如下：
    主  文
黎振成、柯舒皓均無罪。
    理  由
一、聲請簡易判決處刑書意旨略以：被告黎振成於民國94年7 月
    間某日，在新竹市○○路○ 段307 巷84號旁，見蘇俊卿所有
    之車牌號碼HIX －682 號重型機車無人看管，竟意圖為自己
    不法之所有，持其所有之機車鑰匙，開啟電門後竊取供代步
    之用。被告黎振成之友人被告柯舒皓於同年月7 日，向被告
    黎振成借用該車時，見該車未懸掛車牌，本可預見為來路不
    明之贓物，仍向被告黎振成借用騎乘，並於同日行經新竹市
    ○○路與北門街口為警攔查，然因蘇俊卿當時在監執行，不
    知該車失竊而未報警，警員始僅開立未懸掛號牌之罰單。嗣
    蘇俊卿接獲法務部行政執行署新竹行政執行處通知欠繳違規
    罰單，向交通部公路總局新竹區監理所調閱新竹市警察局舉
    發違反道路交通管理事件通知單，始知該車失竊並報警處理
    ，而由警方依新竹市警察局舉發違反道路交通管理事件通知
    單上記載之違規人而循線查獲，因認被告黎振成、柯舒皓分
    別涉犯刑法第320 條第1 項竊盜罪嫌、第349 條第1 項收受
    贓物罪嫌云云。
二、證據能力之判斷：
  （一）按證人、鑑定人依法應具結而未具結者，其證言或鑑定
        意見，不得作為證據，刑事訴訟法第158 條之3 定有明
        文，因證人、鑑定人未依法具結，無法擔保其證言係據
        實陳述或鑑定意見為公正誠實，若違反而未具結者，其
        證言或鑑定意見，不應使其具有證據能力。本件檢察官
        於98年5 月14日訊問時未令證人吳盈慧於陳述前具結而
        為陳述（參偵查卷第41頁至第47頁），且查無依法不得
        令其具結之情形，是證人吳盈慧於偵訊時未經具結所為
        之證言，依刑事訴訟法第158 條之3 規定，應無證據能
        力。然此並無礙於證人吳盈慧於偵訊時之證詞，得作為
        「彈劾證據」，即得以之作為彈劾其之後在審理時證詞
        可信度之證據，當無疑義。
  （二）次按，被告以外之人於審判外之言詞或書面陳述，除法
        律有規定者外，不得作為證據。又被告以外之人於審判
        外之陳述，經當事人於審判程序同意作為證據，法院審
        酌該言詞陳述或書面陳述作成時之情況，認為適當者，
        亦得為證據。當事人、代理人或辯護人於法院調查證據
        時，知有第159 條第1 項不得為證據之情形，而未於言
        詞辯論終結前聲明異議者，視為有前項之同意，刑事訴
        訟法第159 條第1 項及第159 條之5 分別定有明文。經
        查，本件被告黎振成、柯舒皓就證人蘇俊卿、林志華於
        警詢及偵訊時之證述，在本院準備程序及審理程序中，
        就證據能力一節均表示無意見，並未於本案言詞辯論終
        結前聲明異議，而本院審酌上開證人於警詢及偵訊時之
        陳述係於案發後就自己親身經歷之事實所為者，依其陳
        述作成時之情況並無不適當，且非非法取得之證據，又
        無證明力明顯過低之情形，復經本院於審判期日就上開
        證據進行調查、辯論，依前開規定，自得為證據；末按
        ，本案認定事實所引用之文書證據，並無證據證明係公
        務員違背法定程序所取得，亦無刑事訴訟法第159 條之
        4 之顯有不可信之情況與不得作為證據之情形，本院斟
        酌本案卷內之證據並非非法取得，亦無證明力明顯過低
        之情形，且經本院於審判期日依法進行證據之調查、辯
        論，被告於訴訟上之程序權，已受保障，故前揭各該證
        據，亦均得採為證據。
三、按犯罪事實應依證據認定之，無證據不得認定犯罪事實；不
    能證明被告犯罪者，應諭知無罪之判決，刑事訴訟法第154
    條第2 項、第301 條第1 項分別定有明文。次按，事實之認
    定，應憑證據，如未能發現相當證據，或證據不足以證明，
    自不能以推測或擬制之方法，以為裁判基礎；又認定不利於
    被告之事實，須依積極證據，苟積極證據不足為不利於被告
    事實之認定時，即應為有利於被告之認定，更不必有何有利
    之證據，最高法院40年台上字第86號及30年上字第816 號判
    例可資參照。據此，刑事訴訟上證明之資料，無論為直接證
    據或間接證據，均須達於通常一般之人均不致於有所懷疑，
    而得確信為真實之程度，始得據為有罪之認定，若關於被告
    是否犯罪之證明未能達此程度，而有合理性懷疑之存在，致
    使無從形成有罪之確信，根據「罪證有疑、利於被告」之證
    據法則，即不得遽為不利被告之認定，最高法院76年台上字
    第4986號判例意旨可資參照。再按，告訴人之告訴，係以使
    被告受刑事訴追為目的，是其陳述是否與事實相符，仍應調
    查其他證據以資審認，最高法院52年台上字第1300號亦著有
    判例可資參照。末按，刑事訴訟法第161 條已於91年2 月8
    日修正公布，其第1 項規定：檢察官就被告犯罪事實，應負
    舉證責任，並指出證明之方法。因此，檢察官對於起訴之犯
    罪事實，應負提出證據及說服之實質舉證責任。倘其所提出
    之證據，不足為被告有罪之積極證明，或其指出證明之方法
    ，無從說服法院以形成被告有罪之心證，基於無罪推定之原
    則，自應為被告無罪判決之諭知（最高法院92年台上字第12
    8 號判例參照）。
四、聲請簡易判決處刑意旨認被告黎振成、柯舒皓分別涉犯刑法
    第320 條第1 項竊盜罪嫌、第349 條第1 項收受贓物罪嫌，
    無非係以：(一)、被告黎振成、柯舒皓於警詢及偵訊時之供述
    ；(二)、告訴人蘇俊卿、證人林志華於警詢及偵訊時之證述；
    (三)、新竹市警察局舉發違反道路交通管理事件通知單3 張等
    為其論據。
五、訊據被告黎振成固坦承於94年7 月至同年11月間，有使用蘇
    俊卿所有之車牌號碼HIX －682 號重型機車，並分別於94年
    7 月22日因未懸掛號牌、於8 月11日因使用他車牌照行駛、
    於8 月23日因未領有駕駛執照駕駛機器腳踏車及未懸掛號牌
    等違規情事，為警當場攔停舉發；被告柯舒皓亦坦承於94年
    7 月7 日，有使用蘇俊卿所有之車牌號碼HIX －682 號重型
    機車，並因使用註銷之牌照行駛及未懸掛號牌等違規情事，
    為警當場攔停舉發等情，惟均堅決否認有何竊盜、收受贓物
    之犯行，被告黎振成辯稱：我於94年7 月間，在新竹市○○
    路○ 段附近之735 檳榔攤認識綽號「毛毛」之吳盈慧，並向
    吳盈慧借用其入監服刑之男友蘇俊卿所有之車牌號碼HIX －
    682 號重型機車，借用之時該車即未懸掛號牌，吳盈慧並有
    給我該車之鑰匙，直至同年11月間因騎乘該車發生車禍而將
    車輛撞毀，嗣後即不知該車下落等語；被告柯舒皓辯稱：我
    於94年7 月7 日向黎振成借用車牌號碼HIX －682 號重型機
    車，借用之時該車即未懸掛號牌，而該車係黎振成向綽號「
    毛毛」之吳盈慧所借得，黎振成並有給我該車之鑰匙等語。
    經查：
（一）被告黎振成於94年7 月至同年11月間，使用告訴人蘇俊卿
      所有之車牌號碼HIX －682 號重型機車，並分別於94年7
      月22日因未懸掛號牌、於8 月11日因使用他車牌照行駛、
      於8 月23日因未領有駕駛執照駕駛機器腳踏車及未懸掛號
      牌等違規情事，為警當場攔停舉發；被告柯舒皓亦於94年
      7 月7 日，使用告訴人蘇俊卿所有之車牌號碼HIX －682
      號重型機車，並因使用註銷之牌照行駛及未懸掛號牌等違
      規情事，為警當場攔停舉發等事實，業據被告黎振成、柯
      舒皓供承在卷（參偵查卷第5 頁至第11頁、本院審易卷第
      26頁至第27頁），並有車籍查詢- 基本資料詳細畫面2 紙
      、交通部公路總局新竹區監理所新竹市監理站（下稱新竹
      市監理站）98年10月20日竹監新字第0980010602函暨檢附
      之94年7 月7 日、94年7 月22日、94年8 月11日、94年8
      月23日舉發違反道路交通管理事件通知單各1 份在卷可參
      （參偵查卷第25頁至第26頁、本院審易卷第15頁、第17頁
      至第19頁、第21頁），此部分事實至堪認定。惟被告黎振
      成、柯舒皓既執前詞置辯，即應審究被告黎振成是否意圖
      為自己或第三人不法之所有而竊取他人所有物；被告柯舒
      皓是否確有收受贓物之犯行。
（二）證人即告訴人蘇俊卿於警詢時證稱：我於94年5 月19日入
      監執行，嗣於同年9 月19日執行完畢出監，出監後即發現
      原停放在新竹市○○路○ 段307 巷84號旁之車牌號碼HIX
      －682 號重型機車遺失，然因該機車未懸掛號牌且老舊破
      爛，當時認應係遭資源回收便未報警處理，直至98年間接
      獲相關催繳文件通知後，經向監理機關查詢，始知係遭他
      人所竊等語（參偵查卷第12頁至第13頁）；於本院審理時
      改證稱：「（你如何收到欠繳罰單？）因為我在我億馨紡
      織公司即桃園縣蘆竹鄉○○路○段收到要強制執行的文件
      要扣我三分之一的薪水，我就去新埔監理所、新竹監理所
      辦那些資料，我才知道我的車號HIX-682 號機車有違規、
      罰單沒有繳」、「（你是收到強制執行的單子後才去報案
      ？）是的，但是我之前有先去備案。就是跟警方說我的機
      車可能是資源回收的人員拿走或是被偷走，所以我就到牛
      埔派出所備案。因為在當時我有先收到白色監理所罰單催
      繳通知單，是寄到我家，我才去備案」、「（當你從監獄
      出來，當天是否有回家？）有的」、「（你回家後，看到
      你的機車不在，你第一個反應為何？）我那時剛出來，怎
      麼會在乎我的機車，當然是先玩先贏」、「（你回家後這
      麼多天，你都不知道你的機車不見？）我不知道，我就打
      電話叫計程車或請別人來載我」、「（你什麼時候發現你
      的機車不見）就是強制執行的單子寄給我時，我才知道我
      的車子被別人牽走了」等語（參本院卷第169 頁至第170
      頁），稽之證人蘇俊卿既指訴其所有之車牌號碼HIX －68
      2 號重型機車遭竊，則其對發覺機車遭竊之經過理應知之
      甚詳，然其就上開關於發覺機車遭竊之經過等本案重要之
      點，或稱94年間即已發現機車遺失然未報警處理，直至98
      年間接獲相關催繳文件通知後，始知係遭他人所竊；或稱
      於接獲行政執行處通知前，即已備案處理；或稱於94年9
      月19日出監後，均未發現機車遺失，直至98年間接獲行政
      執行處通知後，始知已遭他人所竊，前後指訴多次反覆，
      且無合理之說明，是自難以此前後矛盾之指訴遽為不利於
      被告黎振成、柯舒皓之認定。
（三）證人蘇俊卿於本院審理時證稱：「（【提示99易1 號卷第
      46、47頁】你是否有收到新竹市監理站寄給你竹監新三字
      第裁51-E00000000號裁決書？）我有收到」、「（你收到
      該裁決書後，有做何事？）沒有，我想說那沒有什麼重要
      」等語（參本院卷第173 頁），核與證人吳盈慧於本院審
      理時證稱：「（蘇俊何時知道他的機車不見？）蘇俊
      出獄之後」、「（蘇俊出獄後，如何知道車子不見了？
      ）在蘇俊出獄後沒有多久，我就跟蘇俊說車子不見了
      ，在當時還沒有收到任何的罰單」等語大致相符（參本院
      卷第178 頁），足認證人蘇俊卿於94年9 月19日出監後，
      即因證人吳盈慧告知而知悉機車遺失，並於94年10月14日
      親收違反道路交通管理事件裁決書一情，又該裁決書上業
      已載明違規時間係94年7 月7 日上午5 時7 分許，舉發違
      規事實係使用註銷之牌照行駛及領有號牌而未懸掛，處罰
      主文係罰鍰新臺幣（下同）19,500元整，並牌照扣繳等情
      ，亦有新竹市監理站99年1 月20日竹監新字第0990000440
      號函暨所附之新竹市監理站竹監新三字第裁51-E00000000
      號違反道路交通管理事件裁決書、送達證書各1 份附卷可
      憑（參本院卷第21頁至第22頁、第46頁至第47頁），再參
      以證人吳盈慧於本院審理時證稱：「（你跟蘇俊說車子
      不見了，蘇俊是否有何動作？）沒有動作，也沒有報案
      」、「（蘇俊已經出監，而且也已經成年，又是車主，
      為何不報案？）我也不知道」等語（參本院卷第178 頁）
      ，可知證人蘇俊卿早於94年10月14日即已知悉在其入監服
      刑期間，其所有之車牌號碼HIX －682 號重型機車遺失，
      並遭他人於94年7 月7 日騎乘且為警舉發，自應詢問證人
      吳盈慧或報警處理以窮源竟委，然卻捨此不為，反任由他
      人繼續使用其所有之車牌號碼HIX －682 號重型機車而未
      為任何處理，甚至遲於接獲法務部行政執行署行政執行處
      通知後，始於98年3 月間認應歸責他人而至監理機關陳述
      意見，並於98年3 月24日報警處理，顯與一般常情相違，
      是證人蘇俊卿上開指訴，已難憑信。
（四）證人蘇俊卿於本院審理時證稱：「（在94年7 、8 月間，
      該機車是何人在使用）沒有人使用就放在家裡，當時我在
      新竹看守所執行中」、「（當時你有沒有將這部機車交給
      吳盈慧使用）沒有，我都放在家裡門口」、「（你入監後
      ，吳盈慧是否有繼續使用你的機車？）沒有」、「（你人
      在監所，如何知道）因為我的機車很難騎」、「（但是吳
      盈慧在你入監前，不是就已經騎過該部機車，而且被警方
      開紅單）開紅單是很久的事情」、「（吳盈慧被開紅單是
      94年5 月18日，而你是在94年5 月19日入監，怎麼會說很
      久之前的事）這個事情很久了，我沒有記得很清楚」、「
      （在你入監的前一天，吳盈慧就騎你的機車，你如何知道
      在你入監之後，吳盈慧就沒有再騎你的機車）我是車主，
      我是來告別人，為何庭上問我像犯人這樣子」等語（參本
      院卷第169 頁、第171 頁），惟其所述核與證人吳盈慧於
      本院審理時證稱：蘇俊卿所有之車牌號碼HIX －682 號重
      型機車，在蘇俊卿入監執行前是我在使用，94年5 月19日
      蘇俊卿入監執行後，亦係我在使用該車輛等語迥異（參本
      院卷第174 頁、第176 頁），嗣證人蘇俊卿於本院審理時
      又改證稱：「（吳盈慧是否經常使用你的機車？）常常，
      有時候啦」等語（參本院卷第172 頁），是證人蘇俊卿雖
      已具結，然就其入監服刑期間證人吳盈慧有無使用車牌號
      碼HIX －682 號重型機車，無關本件被告黎振成、柯舒皓
      究竟有無竊盜及收受贓物乙節，證人蘇俊卿仍不願意據實
      陳述，足見證人蘇俊卿之證言顯不可採。
（五）證人吳盈慧於98年3 月5 日、98年3 月23日分至新竹市監
      理站、交通部公路總局新竹區監理所（下稱新竹區監理所
      ）填寫交通違規案件陳述單乙節，業據證人吳盈慧證述在
      卷（參本院卷第176 頁背面），惟稽之上開交通違規案件
      陳述單之內容，就證人蘇俊卿所有之車牌號碼HIX －682
      號重型機車之遺失時間，卻分別填寫93年5 月25日、94年
      5 月25日二相異之日期，有新竹市監理站99年1 月20日竹
      監新字第0990000440號函暨所附之98年3 月5 日交通違規
      陳述單及查詢單、新竹區監理所99年1 月25日竹監營字第
      0990001006號函暨檢附之新竹區監理所交通違規案件陳述
      單各1 份附卷可稽（參本院卷第21頁至第22頁、第26頁、
      第57頁、第66頁），甚至其於本院審理時證稱：「（同樣
      是陳述單，為何遺失時間，一張上面寫93年，另一張上面
      寫94年？）應該是寫錯了」、「（那一張是寫錯的？）我
      也不知道是那一張寫錯了，因為很久了，我也不知道」等
      語（參本院卷第176 頁背面），則其上開證述關於證人蘇
      俊卿所有之車牌號碼HIX －682 號重型機車遺失之時間等
      情，已有可議。再參以證人吳盈慧於偵訊時先證稱：「（
      這台車掉時，你知道嗎？）我不清楚，是他家人告訴我的
      」、「（他的家人為何告訴你？）因為有一段時間我住他
      家」等語（參偵查卷第43頁）；於本院審理時改證稱：我
      於蘇俊卿入監服刑期間某日發現該車遺失，並向蘇俊卿家
      人告知車輛遺失一情等語（參本院卷第178 頁），稽之證
      人吳盈慧既證述蘇俊卿所有之車牌號碼HIX －682 號重型
      機車於蘇俊卿入監服刑期間遺失，則其對發覺機車遺失之
      經過理應知之甚詳，然其就上開關於發覺機車遺失之經過
      等本案重要之點，或稱車牌號碼HI X－682 號重型機車遺
      失時並不知悉，係經由蘇俊卿家人告知始知悉；或稱於蘇
      俊卿入監服刑期間某日發現該車遺失，並向蘇俊卿家人告
      知車輛遺失一情，是其證述前後矛盾而有瑕疵，且反覆變
      異其詞，本院自難以證人吳盈慧前後不一之證述，遽論被
      告黎振成、柯舒皓罪責。
（六）證人蘇俊卿與吳盈慧均證述：吳盈慧在蘇俊卿入監前後均
      有使用車牌號碼HIX －682 號重型機車，業如前述，且證
      人吳盈慧亦因騎乘車牌號碼HIX －682 號重型機車時，有
      違反道路交通管理處罰條例之情事，而於94年4 月12日、
      94年5 月18日為警當場攔停舉發等情，有新竹市監理站99
      年1 月20日竹監新字第0990000440號函暨檢附之94年4 月
      12日、94年5 月18日舉發違反道路交通管理事件通知單各
      1 份在卷可憑（參本院卷第21頁至第22頁、第48頁至第49
      頁），足認證人蘇俊卿所有之車牌號碼HIX －682 號重型
      機車，於94年5 月19日證人蘇俊卿入監服刑前及入監服刑
      期間，均係證人吳盈慧在使用，則其對於上開車輛遺失之
      經過情形自難諉為不知，然其於本院審理時卻證述：「（
      你最後使用該部機車是何時？）很久了」、「（蘇俊入
      監服刑期間，你是否有使用該部機車？）有使用過」、「
      （你是否記得你使用的時間？）這我不知道了」、「（你
      最後一次使用該部機車，是何時？）沒有印象」等語（參
      本院卷第174 頁背面、第176 頁），是其僅空泛指陳上開
      機車遺失，且無法明確指出失竊之經過或行竊之人，其證
      言是否全然可採，不無可疑。再證人蘇俊卿所有之車牌號
      碼HIX －682 號重型機車，既於94年5 月19日證人蘇俊卿
      入監服刑前及入監服刑期間，均係證人吳盈慧在使用，倘
      上開機車確係於證人蘇俊卿入監期間遺失，衡情，證人吳
      盈慧理應報警處理以利早日尋獲上開機車，然卻捨此不為
      ，反任車牌號碼HIX －682 號重型機車遺失而未為報警處
      理，甚至遲於98年3 月間始至監理機關陳述意見，顯見證
      人吳盈慧之證述有違常情，是證人吳盈慧上開證述，亦難
      憑信。
（七）證人吳盈慧於偵訊時證稱：「（有無綽號）沒有，就叫小
      慧而已」、「（他進去執行之後，車子是你在用）沒有，
      車子在他家，他進去執行之前，我用過一次，他進去之後
      ，我都沒用他的車」等語（參偵查卷第41頁至第42頁）；
      於本院審理時改證稱：我的同學有人叫我毛毛，蘇俊卿所
      有之車牌號碼HIX －682 號重型機車，在蘇俊卿入監服刑
      前，我有使用過2 次，在蘇俊卿入監服刑期間我也有使用
      等語（參本院卷第175 頁至第176 頁），然證人吳盈慧所
      述倘若屬實，衡情其前後關於自己之綽號為何、使用車輛
      之情形等主要內容之陳述應會一致才是，惟就其有無「毛
      毛」此一綽號及就證人蘇俊卿入監服刑前暨期間其有無使
      用車牌號碼HIX －682 號重型機車，無關本件被告黎振成
      、柯舒皓究竟有無竊盜及收受贓物乙節，證人吳盈慧證述
      前後大相逕庭，足見證人吳盈慧之證言顯不可採。
（八）被告黎振成於警詢時供稱：「（你上開陳述違規時騎乘之
      機車，為沒車牌的機車，即為被害人蘇俊卿稱於服刑期間
      遭竊之HIX-682 號機車，你是否有竊盜該機車使用，而於
      94年8 月份兩次遭警方攔檢告發交通違規？）不是我偷的
      ，是跟朋友綽號【毛毛】女子借得該機車使用」、「（上
      開陳述綽號叫【毛毛】之女子，全名為何? 有何具體線索
      可供警方綽號【毛毛】女子下落？）我進來監獄關很久，
      所以忘記該女子真實姓名，綽號【毛毛】女子曾告訴我，
      她是車主女友，車主在關所以車子換她騎」等語（參偵查
      卷第7 頁至第8 頁）；被告柯舒皓於警詢時供稱：「（黎
      振成是否有在新竹市○○區○○里○ 鄰○○路○ 段307 巷
      84號旁竊盜HIX-682 號機車？）我記得該機車是黎振成一
      位女性朋友的車，當時我在旁聽到，該女子有說他男朋友
      在關（服刑），所以機車都他在騎，因此機車也不是黎振
      成偷的」、「（上開陳述黎振成女性朋友之姓名及綽號為
      何？）我只記得她綽號叫【毛毛】，全名要問黎振成才知
      道」等語（參偵查卷第11頁背面），核與證人即吳盈慧之
      母程美珠於本院審理時證稱：「（吳盈慧平常的綽號？）
      吳盈慧以前在外面朋友，有時叫她【毛毛】、有人叫她【
      小慧】，因為她頭髮比較捲，所以有人叫她【毛毛】，比
      較熟的人叫她【小慧】」等語大致相符（參本院卷第166
      頁背面），且經證人吳盈慧於本院審理時亦同證述：「（
      你平常的綽號除了【小慧】外，是否還有【毛毛】？）【
      毛毛】沒有吧」、「（何以證人程美珠證稱平常時有人叫
      你【毛毛】？）應該是學校同學吧，就是以前學校的同學
      有這樣叫我，【毛毛】算綽號嗎」、「（以前學校同學叫
      你【毛毛】，是何時？）國中時期」、「（94年間，是否
      有人叫你【毛毛】？）只有同學而已吧」等語（參本院卷
      第174 頁至第175 頁），衡以被告黎振成、柯舒皓自警詢
      時起即堅決否認有何竊盜及收受贓物之犯行，且早於警詢
      、偵訊時即已供稱上情，而渠等供稱借用車輛之人係綽號
      「毛毛」之女子，該女子之男友當時入監服刑等語，亦確
      與證人蘇俊卿當時在監執行，而其女友即證人吳盈慧之綽
      號為「毛毛」等情相符，是被告黎振成、柯舒皓所辯尚非
      全然無據。
（九）證人蘇俊卿所有之車牌號碼HIX －682 號重型機車，於94
      年5 月18日因使用註銷之牌照行駛，為警當場攔停舉發並
      扣繳牌照，致其於94年5 月19日入監執行時，該車已無懸
      掛號牌等情，業據證人蘇俊卿於本院審理時證稱：「（你
      入監前，車號HIX-682 號機車是否有掛車牌）沒有」、「
      （原因）因為我的機車被開紅單，車牌被吊扣」、「（你
      入監前，你的機車是否有借給吳盈慧使用）有，但是吳盈
      慧被開紅單，車牌就被吊扣」等語（參本院卷第171 頁）
      ，並有新竹市監理站99年1 月20日竹監新字第0990000440
      號函暨檢附之94年5 月18日舉發違反道路交通管理事件通
      知單1 份在卷足憑（參本院卷第21頁至第22頁、第48頁）
      ，核與被告黎振成、柯舒皓供承：該車於94年7 月間向吳
      盈慧借用時即未懸掛號牌等語相符，衡情，騎乘未懸掛號
      牌之機車乃違反道路交通管理處罰條例之違規行為，且易
      為員警查覺並當場攔停舉發，倘該機車確係被告黎振成所
      竊，並由被告柯舒皓收受贓物，為免員警查覺及徒增遭偵
      查機關查獲之風險，自可使用他車牌照騎乘或竊得後加以
      變賣以換取現金謀自身不法利益，然被告黎振成、柯舒皓
      甘冒易為員警查覺之風險，仍分別於94年7 月7 日、7 月
      22日、8 月11日因未懸掛號牌等違規情事，為警當場攔停
      舉發，則上開機車究否係由被告黎振成所竊，並由被告柯
      舒皓收受贓物，抑或確係向證人吳盈慧所借，自非無疑。
      是以，要難僅以被告黎振成、柯舒皓於94年間有騎乘證人
      蘇俊卿所有之車牌號碼HIX －682 號重型機車之行為，遽
      認被告黎振成、柯舒皓有何竊盜、收受贓物之犯行。
六、綜上所述，本件證人蘇俊卿、吳盈慧之證述內容多所瑕疵，
    況依證人蘇俊卿、吳盈慧之證述至多僅能證明被告黎振成、
    柯舒皓於94年7 、8 月間確有騎乘證人蘇俊卿所有之車牌號
    碼HIX －682 號重型機車一情，然尚不足以證明被告黎振成
    、柯舒皓有何竊盜、收受贓物之犯行，其訴訟上之證明尚未
    達到於通常一般之人均不致有所懷疑為真實之程度，無從使
    本院對於被告黎振成、柯舒皓所涉之犯罪得有罪之確信，此
    外，復查無其他積極證據足資證明被告黎振成、柯舒皓確有
    聲請簡易判決處刑書所指竊盜、收受贓物之犯行，應認為被
    告黎振成、柯舒皓之犯罪尚屬不能證明，爰依法為被告黎振
    成、柯舒皓無罪判決之諭知。
據上論斷，應依刑事訴訟法452 條、第301 條第1 項前段，判決
如主文。
本案經檢察官趙佳儀到庭執行職務。
中    華    民    國   100    年    3     月    9     日
                  刑事第二庭  審判長法  官  賴淑敏
                                    法  官  楊數盈
                                    法  官  王子謙
以上正本證明與原本無異。
如不服本判決應於收受本判決後10日內向本院提出上訴書狀，上
訴書狀應敘述具體理由。上訴書狀未敘述上訴理由者，應於上訴
期間屆滿後20日內補提理由書狀於本院( 均須按他造當事人之人
數附繕本 )「切勿逕送上級法院」。
中    華    民    國   100    年    3     月    9     日
                                    書記官  陳弘明